【裁判字號】    92,台抗,527
【裁判日期】    920925
【裁判案由】    遷讓房屋聲請強制執行
【裁判全文】
最高法院民事裁定                                九十二年度台抗字第五二七號
    再 抗告 人  甲○○
右再抗告人因與相對人乙○○間請求遷讓房屋聲請強制執行事件，對於中華民國九十
二年七月三十一日台灣高等法院裁定（九十二年度抗字第二五七九號），提起再抗告
，本院裁定如左：
    主  文
再抗告駁回。
再抗告程序費用由再抗告人負擔。
    理  由
本件相對人乙○○聲請意旨略以：伊持台灣台北地方法院（下稱台北地院）新店簡易
庭八十七年度新店簡民字第二九八號宣示判決筆錄、台北地院八十七年度簡上字第六
五四號判決及最高法院八十八年度台簡上字第五八號裁定各一件為執行名義，請求抗
告人甲○○應將坐落台北縣新店市○○街二七號一、二樓房屋全部（含增建部分）遷
讓交還於伊等語，聲請台北地院對之強制執行。台北地院以：於強制執行程序中，發
現執行標的物台北縣新店市○○街二七號之一樓（按門牌為新店市○○街三一號）房
屋權利人為李萬貴，有李萬貴提出之八十三年、八十七年、八十九年房屋稅繳款書可
稽，是於抗告人起訴前，房屋占有人已是李萬貴，本件確定判決之效力不及於李萬貴
，故不得對非債務人李萬貴占有之新店市○○街二七號一樓（即門牌同街三一號）房
屋為執行等語，乃駁回相對人對再抗告人遷讓交還台北縣新店市○○街二七號一樓房
屋強制執行之聲請。相對人不服，提起抗告。原法院即抗告法院以：查台北地院已將
本件執行標的物台北縣新店市○○街二七號二樓及增建部分之房屋執行遷讓交還再抗
告人，則位於前開已遷讓交還部分之同一棟建物樓下，依社會常情，門牌即為二七號
一樓，且一屋僅懸掛一門牌，始符常理。台北地院認安業街二七號一樓即為同街三一
號一樓，係依何證據並未說明，殊屬草率。又相對人於聲請狀中已載明：「……曾依
法聲請執行，業經鈞院（指台北地院）八十九年度民執壬字第一００八六號壬股進行
強制執行程序，地政機關測量鑑界，確定四周位置及一、二樓全部無誤……」等語，
台北地院宜調閱上開卷宗，以具體確定本件執行標的物（新店市○○街二七號一樓）
之坐落位置及範圍。又據相對人與再抗告人提出之切結書，其中載明：「本人（即再
抗告人）確認標的物四周一、二樓均為新店市○○街二七號，且本人切結此標的物均
為本人所有，三一號門牌乃冒貼使用」等語，已見再抗告人於執行時所述與切結書所
載內容迥異且矛盾，則再抗告人於執行時所述是否可採，系爭二七號一樓房屋是否即
為三一號一樓房屋，三一號一樓門牌是否係戶政機關核發後懸掛，抑係再抗告人自行
冒貼使用等事項，均有待查明。至所附繳稅資料中僅足認定李萬貴自民國八十九年間
起繳納新店市○○街三一號一樓之房屋稅，惟台北地院竟認定，在相對人提起本件訴
訟前房屋占有人即為李萬貴一節，亦與卷附資料有所不合云云。爰將台北地院之裁定
予以廢棄，發回台北地院另為適切處理，於法核無不合。再抗告意旨，指摘原裁定不
當，求予廢棄，非有理由。
據上論結，本件再抗告為無理由，依強制執行法第三十條之一、民事訴訟法第四百九
十五條之一第二項、第四百八十一條、第四百四十九條第一項、第九十五條、第七十
八條，裁定如主文。
中      華      民      國    九十二    年      九      月    二十五    日
                              最高法院民事第五庭
                                  審判長法官  朱  錦  娟
                                        法官  顏  南  全
                                        法官  許  澍  林
                                        法官  葉  勝  利
                                        法官  劉  延  村
      右正本證明與原本無異
                                              書  記  官
中      華      民      國    九十二    年      十      月      八      日
                                                                        Ｂ


司法院資訊處製作；財團法人民間司法改革基金會備份。
